臺灣雲林地方法院刑事判決　　　　　　　 96年度訴字第638號
公　訴　人　臺灣雲林地方法院檢察署檢察官
被　　　告　乙○○
　　　　　　　　　　　23號3.
　　　　　　　　　　　34號3.
指定辯護人　本院公設辯護人甲○○
上列被告因槍砲彈藥刀械管制條例案件，經檢察官提起公訴（96
年度偵字第2949號），本院判決如下：
    主  文
乙○○未經許可，持有空氣槍，處有期徒刑參年貳月，併科罰金
新臺幣參萬元，罰金如易服勞役，以新臺幣壹仟元折算壹日。扣
案之空氣槍壹支（槍枝管制編號為0000000000）、瓦
斯鋼瓶貳拾玖瓶及鋼珠貳佰肆拾顆均沒收。
    犯  罪  事  實
一、乙○○明知以外接二氧化碳高壓鋼瓶內之氣體為發射動力之
    空氣槍，具有殺傷力，未經中央主管機關許可，不得持有，
    竟仍於民國94年4 、5 月間某日，在桃園縣楊梅鎮某夜市，
    向真實姓名、年籍不詳之成年男子，以新臺幣1 萬元之代價
    ，購得具殺傷力之空氣槍1 支（槍枝管制編號為0000000000
    ）、瓦斯鋼瓶29瓶、鋼珠240 顆及BB彈72顆後，未經許可而
    持有。迄96年5 月30日下午4 時30分許，適乙○○攜帶上開
    空氣槍、瓦斯鋼瓶、鋼珠及BB彈自桃園縣南下，擬尋覓合適
    地點射獵斑鳩，行經雲林縣褒忠鄉○○○○○路與雲158 甲公
    路交叉路口時，為警當場查獲，並扣得上開空氣槍1 支、瓦
    斯鋼瓶29瓶及鋼珠240 顆。
二、案經雲林縣警察局虎尾分局報告臺灣雲林地方法院檢察署檢
    察官偵查起訴。
    理  由
一、上揭犯罪事實，有照片4 張（警卷第12頁至第13頁）附卷可
    稽，並有空氣槍1 支、瓦斯鋼瓶29瓶及鋼珠240 顆扣案足資
    佐證。再扣案空氣槍經送請鑑定後，槍枝管制編號為000000
    0000，認係空氣槍，以小型二氧化碳高壓鋼瓶內之氣體為發
    射動力，經試射結果，其發射彈丸單位面積動能為每平方公
    分26.2焦耳，而據日本科學警察研究所之研究結果，彈丸單
    位面積動能達每平方公分20焦耳，即足以穿入人體皮層；扣
    案之瓦斯鋼瓶29瓶，均係小型二氧化碳高壓鋼瓶；扣案之鋼
    珠240 顆，均係金屬彈丸；亦有內政部警政署刑事警察局96
    年6 月15日刑鑑字第0960082734號槍彈鑑定書1 份暨所附之
    照片7 張（偵卷第13頁至第16頁）在卷可參，足認扣案之空
    氣槍1 支，以外接二氧化碳高壓鋼瓶內之氣體為發射動力，
    填裝鋼珠發射後，確實具有殺傷力。另參以被告乙○○於警
    詢、偵查及本院審理時之自白，且與上開積極證據相符，是
    其自白應可採信。綜上所述，事證明確，被告持有空氣槍之
    犯行應堪認定。
二、核被告乙○○所為，係犯槍砲彈藥刀械管制條例第8 條第4
    項之未經許可，持有空氣槍罪。爰審酌被告僅國小畢業，教
    育程度不高，為水泥工，收入有限，又有年邁父母須照顧，
    老父又為重度失智者，目前在安養中心接受照護，經濟狀況
    不佳，其未經許可，持有前揭具殺傷力之空氣槍，影響社會
    治安甚鉅，然持有時間僅2 年餘，並非相當長久，持有本件
    空氣槍後，亦未經查獲攜之四處遊蕩或從事犯罪行為，顯見
    被告尚非兇殘之人，及其犯後坦承犯行，態度良好等一切情
    狀，量處如主文所示之刑，並就罰金刑部分，依刑法第42條
    第3 項規定諭知易服勞役之折算標準。至辯護人請求依刑法
    第59條及第74條規定對被告酌量減輕其刑並諭知緩刑云云。
    然本院以為，被告持有本案空氣槍後，雖未持以從事犯罪行
    為，然持有行為本身並無情狀可堪憫恕之處，且被告前於83
    年間亦曾因持有空氣槍，經本院判處有期徒刑5 月，緩刑4
    年確定，有臺灣高等法院被告前案紀錄表1 份附卷足憑，足
    認被告應深知空氣槍係管制物品，未經許可，不得持有，否
    則一旦為警查獲查獲，必將遭判重刑，然被告竟未知所警惕
    ，自我約束，於緩刑期滿後數年，又未經許可，再度持有空
    氣槍，雖其購買該空氣槍之目的是為獵取斑鳩，供女兒進補
    ，出發點是基於愛女兒之心，惟其行為仍不足取，且其既有
    上開前科，又辯稱不知本件事情之嚴重性云云，顯屬卸責之
    詞，應無可採，爰不依刑法第59條及第74條規定酌量減輕其
    刑並諭知緩刑，附此敘明。扣案具殺傷力之空氣槍1 枝（槍
    枝管制編號為0000000000）、瓦斯鋼瓶29瓶及鋼珠240 顆均
    屬違禁物，應依刑法第38條第1 項第1 款規定宣告沒收。至
    扣案之BB彈72顆，均係塑膠彈丸，並無殺傷力，爰不另為沒
    收之宣告。
據上論斷，應依刑事訴訟法第299 條第1 項前段，槍砲彈藥刀械
管制條例第8 條第4 項，刑法第11條前段、第42條第3 項前段、
第38條第1 項第1 款，判決如主文。
本案經檢察官廖弼妍到庭執行職務。
中　　華　　民　　國　　96　　年　　10　　月　　23　　日
                  刑事第二庭  審判長法  官  劉國賓
                                    法  官  王素珍
                                    法  官  廖淑華
以上正本證明與原本無異。
如不服本判決，應於判決收受後10日內，向本院提出上訴狀（須
附繕本）。
                                    書記官  張菀純
中　　華　　民　　國　　96　　年　　10　　月　　23　　日
附錄本案論罪科刑法條全文：
槍砲彈藥刀械管制條例第8 條：
未經許可，製造、販賣或運輸鋼筆槍、瓦斯槍、麻醉槍、獵槍、
空氣槍或第4 條第1 項第1 款所定其他可發射金屬或子彈具有殺
傷力之各式槍砲者，處無期徒刑或5 年以上有期徒刑，併科新臺
幣1 千萬元以下罰金。
未經許可，轉讓、出租或出借前項所列槍枝者，處5 年以上有期
徒刑，併科新臺幣1 千萬元以下罰金。
意圖供自己或他人犯罪之用，而犯前二項之罪者，處無期徒刑或
7 年以上有期徒刑，併科新臺幣1 千萬元以下罰金。
未經許可，持有、寄藏或意圖販賣而陳列第1 項所列槍枝者，處
3 年以上10年以下有期徒刑，併科新臺幣700 萬元以下罰金。
第1 項至第3 項之未遂犯罰之。
